臺灣臺東地方法院刑事判決　　　　　　　　　　　　　八十九年度訴字第二四三號
　　公　訴　人　臺灣臺東地方法院檢察署檢察官
　　被　　　告　丁○○
右列被告因違反毒品危害防制條例案件，經檢察官提起公訴（八十八年度偵字第三０
五九號)，本院判決如左：
    主  文
丁○○共同連續販賣第貳級毒品，處有期徒刑捌年。販賣毒品所得之新台幣陸仟元，
沒收之，如全部或一部不能沒收時，以其財產抵償之。
    事  實
一、丁○○夥同甲○○（待通緝到案後另結），基於意圖營利之概括犯意聯絡，於民
    國八十八年十月間，臺東縣延平鄉桃源村丙○○所經營之卡拉ＯＫ店及同縣鹿野
    鄉○○村○○路（原名龍海路）七十三號丙○○之住處，共同連續二次以一小包
    新台幣（下同）三千元之價格販賣第二級毒品甲基安非他命予丙○○施用（丙○○施用第二級毒品部分業經另案判決確定），每次均一小包，計得款六千元。嗣
    於同年十二月二日下午五時許，警方前往丙○○上開住處搜索時，丙○○即向員
    警自首並供出所施用之毒品來源，並配合警方打電話向甲○○訛稱欲購買五千元
    之甲基安非他命，甲○○不疑有他應允後，隨即於同日下午五時四十五分許攜帶
    甲基安非他命前往前開丙○○住處，經埋伏警員當場逮捕，並扣得其所攜帶之第
    二級毒品甲基安非他命二小包（分別淨重二點四二公克及二點六０公克），甲○○又供出丁○○為其毒品來源，並於同日下午六時四十分許帶同警方前往臺東縣
    卑南鄉嘉豐村稻葉七之八號小熊渡假村五０六號房丁○○租屋處，當場扣得甲基
    安非他命二大包（分別淨重十七點三三公克及十五點二八公克，起訴書誤載為分
    別淨重三十三點五七公克及三十二點六一公克），因而查知上情。
二、案經臺東縣警察局移送臺灣臺東地方法院檢察署檢察官偵查起訴。
    理  由
一、訊據被告丁○○矢口否認有何販賣毒品之犯行，辯稱：其與丙○○僅見過兩次面
    ，並不知丙○○與甲○○是否有毒品交易云云。經查：
（一）同案被告甲○○於前開時地連續二次販賣第二級安非他命予證人丙○○各一小
      包時，被告丁○○均有在場之事實，業據證人丙○○證述詳實，且嗣經證人丙○○與警方配合向同案被告甲○○訛稱欲購買安非他命，同案被告甲○○應允
      後隨即攜帶白色粉末二小包（分別淨重二點四二公克及二點六０公克）赴約，
      經警當場分別於其身上及所駕車輛上查扣無訛，並經證人即當場查獲之臺東縣
      警察局刑事組偵查員戊○○、乙○○於本院調查時結證明確，又該扣案之二小
      包白色粉末經內政部刑事警察局檢出確含第二級毒品甲基安非他命成分，有該
      局鑑驗通知書一紙在卷可稽。
（二）再據同案被告甲○○於警訊及偵查中迭稱：其所施用之安非他命均係丁○○給
      的，其曾與丁○○共同在其住處之水溝旁一起施用等語，及被告丁○○於本院
      九十一年四月十七日審理時供稱：其與甲○○是好朋友，知道甲○○有在施用
      毒品，且有看他施用過，所以告知甲○○其手上有安非他命等語，依人情之常
      ，施用毒品為犯法之事，若非交情甚篤之摯友，其掩飾犯行尚唯恐不及，豈會
      相互告知施用及持有毒品之事，足見被告與同案被告甲○○二人關係相當密切
      ；並參以證人丙○○所證述：常常看見丁○○及甲○○在一起，才認為他們二
      人一起賣毒品等語，且由0000000000號丁○○所使用之行動電話係
      由甲○○告知證人丙○○做為聯絡之用等情節觀之，被告與同案被告甲○○二
      人除施用毒品之關係密切外，生活行動步調及對外聯絡管道亦有所重疊。又被
      告連續二次與同案被告甲○○於前開事實欄所載之時間同往證人丙○○所開設
      之卡拉ＯＫ店及住處，而證人丙○○與同案被告甲○○交易毒品之後，被告與
      同案被告甲○○坐一下就走了等情，此為被告所自承，並據證人丙○○於本院
      九十一年四月十七日審理時證述甚詳，被告同往顯然非為與證人丙○○結交或
      唱歌喝酒等娛樂目的，否則理應多花時間聯絡感情或飲酒作樂。此外，警方因
      同案被告甲○○指稱毒品來源係被告丁○○後，隨即由甲○○帶同前往被告丁○○租屋處搜索時，扣得之白色粉末二大包（分別淨重十七點三三及十五點二
      八公克），經內政部警政署刑事警察局鑑定認為含甲基安非他命成分，有該局
      鑑驗報告一件附卷可稽，而前開扣得之甲基安非他命二大包合計重達三二點六
      一公克，與一般吸毒者所持有之一、二公克甚至一公克以下之微量甲基安非他
      命截然有別，顯非僅供其本人施用，而有販賣他人圖利之情節無疑。
（三）被告販賣甲基安非他命予證人丙○○二次，每次均為三千元，共計六千元，故
      其犯罪所得即為六千元。又雖無從查明被告其販入及賣出安非他命之價差，惟
      警方查緝毒品之行動雷厲風行，動輒破獲大宗毒窟，毒品交易者莫不風聲鶴唳
      ，若非有重利可圖，被告豈可能多次干冒身陷囹圄之風險，為證人丙○○攜帶
      毒品至其營業處所或住處交付，被告具有營利之意圖，實堪認定。
（四）至證人丙○○於本院訊問時證稱：並未向丁○○聯絡過購買毒品，丁○○亦未
      目睹其與甲○○交易情形等語，尚無法證明被告對於同案被告甲○○販賣毒品
      一節確不知情，不得以此証言作為有利於被告之認定，附此敘明。
（五）綜上所述，被告所辯均非可採，本件事證明確，被告犯行堪以認定。
二、核被告所為，係犯毒品危害防制條例第四條第二項之販賣第二級毒品罪。其與同
    案被告甲○○彼此間有犯意聯絡及行為分擔之事實，為共同正犯。其非法持有第
    二級毒品之低度行為，為販賣之高度行為所吸收，不另論罪。其連續二次販賣行
    為，時間緊接，所犯為同一構成要件之罪，顯係基於概括犯意為之，為連續犯，
    應依法論以一罪並加重其刑。爰審酌被告圖謀暴利，販賣毒品，嚴重戕害國人身
    心，破壞社會秩序，惡性非輕，且犯後執詞辯解，意圖脫免罪責，顯然欠缺悔悟
    之心等一切情狀，量處如主文所示之刑。扣案之第二級毒品甲基安非他命二大包
    （鑑定所餘淨重分別十七點二六及十五點二二公克）業經本院以八十九年度第十
    九號判決諭知沒收銷燬，並經執行完畢，其餘二小包（鑑定所餘淨重分別為二點
    三七及二點五四公克），因與前開二大包以同一單據保管於臺灣臺東地方法院檢
    察署贓物庫，而誤遭銷燬，有臺灣臺東地方法院檢察署贓物庫人員於本院調取扣
    押物條上註記甚明，並有該署檢察官扣押物品處分命令、回覆本院之函文及本院
    前開判決各一件在卷可稽，自無再次宣告沒收銷燬之必要。被告與同案被告甲○○二次販賣毒品所得共六千元，應依毒品危害防制條例第十九條第一項之規定宣
    告沒收，如全部或一部不能沒收時，以其財產抵償之。惟因其等犯罪所得為金錢
    ，尚無同條項所定追徵其價額之問題，附此敘明。
三、公訴人除認被告於前開事實欄所載時地與同案被告甲○○共同連續販賣第二級毒
    品甲基安非他命外，尚以被告另於八十八年九月初至同年十二月二日之期間，亦
    有與同案被告甲○○共同連續販賣第二級毒品之行為，因認其另涉有毒品危害防
    制條例第四條第二項之罪嫌，無非以證人丙○○、乙○○、戊○○之證詞、00
    00000000號及五七０一七六、五五一八八六號電話之通聯紀錄及本案扣
    得之安非他命為其論據。惟訊據被告對此部分起訴事實亦堅決否認，經查：證人
    丙○○雖曾於警訊及偵查中證稱被告與同案被告丁○○共同販賣毒品，惟其於本
    院訊問時則表示：「係因常看見被告二人在一起，又聽說他二人有合夥販賣，始
    供稱被告二人共同販賣，實際上並未向被告丁○○聯絡購買過」、「八十八年十
    二月二日，係向甲○○聯絡欲購買安非他命，並未與被告丁○○談及毒品之事」
    等語，而證人乙○○、戊○○復於本院訊問時證稱：同案被告甲○○供出被告丁○○時，僅稱毒品是從被告丁○○那裡拿的等語，被告與共同被告甲○○就該次
    販賣之毒品究為前後手關係或共同出資關係，並無從得知，自難僅以前開證人之
    証言遽認被告丁○○有此部分之販賣犯行；又通聯紀錄除證明被告與證人丙○○
    有所聯繫外，仍不足證明被告另有販賣毒品之行為；復查無其他積極證據證明被
    告丁○○除本院認定之前開二次之外，尚另與同案被告甲○○有多次販賣安非他
    命之犯意聯絡及行為分擔，不能認定被告有公訴人所指此部分犯行，然因公訴人
    認此部分與被告前開有罪部分有連續犯之裁判上一罪關係，爰不另為無罪之諭知
    。
據上論斷，應依刑事訴訟法第二百九十九條第一項前段、毒品危害防制條例第四條第
二項、第十九條，刑法第十一條前段、第二十八條、第五十六條判決如主文。
本案經檢察官洪政和到庭執行職務
中    華    民    國      九十一      年    四      月三十        日
                                  臺灣臺東地方法院刑事庭
                                   審判長法  官 楊 力 進
                                         法  官 劉 柏 駿
                                         法  官 袁 雪 華
右正本證明與原本無異。
如不服本判決，應於判決送達後十日內向本院提出上訴狀。（須附繕本）
「切勿逕送上級法院」
                                        書記官  林 建 成
中    華    民    國      九十一      年    五      月        二        日
毒品危害防制條例第四條第二項：
製造、運輸、販賣第二級毒品者，處無期徒刑或七年以上有期徒刑，得併
科新台幣七百萬元以下罰金。
毒品危害防制條例第十九條：
犯第四條至第九條、第十二條、第十三條或第十四條第一項、第二項之罪
者，其供犯罪所用或因犯罪所得之財物，均沒收之，如全部或一部不能沒
收時，追徵其價額或以其財產抵償之。
為保全前項價額之追徵或以財產抵償，得於必要範圍內扣押其財產。
犯第四條之罪所使用之水、陸、空交通工具沒收之。
